臺灣臺南地方法院刑事判決　　　　　　　100年度訴字第775號
公　訴　人　臺灣臺南地方法院檢察署檢察官
被　　　告　胡興榮
上列被告因違反毒品危害防制條例案件，經檢察官提起公訴（10
0年度毒偵字第913號），被告於準備程序期日就被訴事實為有罪
之陳述，本院合議庭裁定由受命法官獨任進行簡式審判程序，判
決如下：
    主  文
胡興榮施用第一級毒品，處有期徒刑捌月，扣案之第一級毒品海
洛因壹包（驗餘淨重壹點參壹公克，空包裝重零點貳肆公克）沒
收銷燬之；又施用第二級毒品，處有期徒刑肆月。應執行有期徒
刑拾月，扣案之第一級毒品海洛因壹包（驗餘淨重壹點參壹公克
，空包裝重零點貳肆公克）沒收銷燬之。
    事實及理由
一、犯罪事實：胡興榮前於民國八十七年間因施用毒品案件，經
    臺灣臺中地方法院裁定送觀察、勒戒後，認無繼續施用毒品
    之傾向，於八十七年十二月二日執行完畢釋放，並由檢察官
    為不起訴處分確定。其復於八十八年、八十九年間因施用毒
    品案件，經臺灣臺中地方法院分別以八十八年度訴字第一六
    ○二號、八十九年度訴字第二七七二號判處有期徒刑八月、
    四月（定應執行刑為有期徒刑十月）、八月確定，入監執行
    後於八十九年八月十日因縮短刑期假釋出監。後又於九十一
    年間因施用毒品、恐嚇及強盜等案件，經臺灣臺中地方法院
    、臺灣高等法院臺中分院分別以九十一年度訴字第一九七三
    號、九十二年度易字第一七四二號、九十二年度上訴字第五
    五二號判處有期徒刑八月、五月及七年八月確定，嗣施用毒
    品及恐嚇案件分別經減刑為有期徒刑四月及二月又十五日，
    並與前開強盜案件合併定應執行有期徒刑八年確定，再與其
    八十八、八十九年間所犯之施用毒品案件經撤銷假釋所餘之
    殘刑四月又十九日合併執行後，於九十九年二月十一日因縮
    短刑期假釋出監（縮刑期滿日為一○○年四月十五日，惟其
    於假釋中之九十九年十月間另犯施用毒品案件，經臺灣臺中
    地方法院檢察署檢察官以一○○年度撤緩毒偵字第九十九號
    、一○○年度撤緩毒偵字第一○四號提起公訴，現由臺灣臺
    中地方法院審理中，依刑法第七十八條第一項規定應於判決
    確定後六個月以內撤銷其假釋，故本件尚不構成累犯）。詎
    其猶不知悔改，復基於施用第一級毒品海洛因及第二級毒品
    甲基安非他命之犯意，先後於一○○年五月十一日晚間七時
    許及同年月十二日晚間九時五十分許回溯前九十六小時內之
    某時，各在停放於臺南市○○○路邊之車牌號碼ＤＥ－七九
    八八號自小客車內、其位於臺中市○○區○○里○○路○段
    一七○巷十六號住處內，以捲菸及玻璃球燒烤之方式，分別
    施用第一級毒品海洛因及第二級毒品甲基安非他命各一次。
    嗣於一○○年五月十二日晚間九時五十五分許，胡興榮乘坐
    友人張世民所駕駛之前開自小客車，行經國道一號高速公路
    北向三一三公里六○○公尺處（臺南市新市區轄內），為執
    行酒駕勤務之員警攔查，並在胡興榮皮夾內發現第一級毒品
    海洛因一包（驗餘淨重一．三一公克，空包裝重○．二四公
    克），後經胡興榮同意採尿送驗後，結果呈嗎啡及甲基安非
    他命陽性反應，因而查悉上情。
二、證據名稱：
(一)被告胡興榮於警、偵訊之供述及本院審理中之自白。
(二)國道公路警察局第四警察隊搜索、扣押筆錄、扣押物品目錄
    表、涉嫌毒品危害防制條例毒品初步檢驗報告單、採集犯罪
    嫌疑人尿液編號與真實姓名對照認證表、職務報告書各一件
    、照片三張。
(三)扣案之第一級毒品海洛因一包（驗餘淨重一．三一公克，空
    包裝重○．二四公克）、法務部調查局濫用藥物實驗室鑑定
    書、長榮大學確認報告各一份。
(四)臺灣高等法院被告前案紀錄表、臺灣臺中地方法院檢察署檢
    察官一○○年度撤緩毒偵字第九九號、一○○年度撤緩毒偵
    字第一○四號起訴書、臺灣臺中地方法院九十九年度聲字第
    五四七號刑事裁定各一份。
三、被告前因施用毒品案件，經法院裁定送觀察、勒戒及強制戒
    治，於八十七年十二月二日、八十九年七月三十一日執行完
    畢釋放後，又於五年內之八十八年、八十九年、九十一年間
    再犯施用毒品案件，經依法追訴處罰等情，有臺灣高等法院
    被告前案紀錄表在卷可佐，顯見其再犯率甚高，原實施之觀
    察、勒戒及強制戒治，已無法收其實效，而無五年戒斷期之
    存在，是被告再犯本件施用第一、二級毒品之罪，自應依法
    追訴處罰（最高法院九十五年度第七次刑事庭會議決議內容
    及九十七年度第五次刑事庭會議決議內容參照），附此敘明
    。
四、查海洛因為毒品危害防制條例第二條第二項第一款所列之第
    一級毒品，甲基安非他命則係同法第二條第二項第二款所列
    之第二級毒品，故核被告所為，分別係犯毒品危害防制條例
    第十條第一、二項之施用第一、二級毒品罪。其持有毒品之
    低度行為應為施用毒品之高度行為所吸收，均不另論罪。被
    告所犯上開二罪，犯意各別、行為互殊，應予分論併罰。爰
    審酌被告前因施用毒品經觀察、勒戒、強制戒治及科處刑罰
    後，猶未能戒除施用毒品之惡習，再為本件犯行，顯見其戒
    除毒癮之意志薄弱，無視於毒品對於自身健康之戕害及國家
    對於杜絕毒品犯罪之禁令，惟考量施用毒品者均具有相當程
    度之生理成癮性及心理依賴性，戒除不易，暨其施用毒品之
    動機、犯後坦承犯行，態度尚佳等一切情狀，分別量處如主
    文所示之刑，並定其應執行之刑，以資警惕。扣案之第一級
    毒品海洛因一包（驗餘淨重一．三一公克，空包裝重○．二
    四公克）為毒品危害防制條例所稱之毒品，且毒品之包裝袋
    與毒品客觀上無法完全析離，自應依毒品危害防制條例第十
    八條第一項前段規定宣告沒收銷燬之。
五、依刑事訴訟法第二百七十三條之一第一項、第二百九十九條
    第一項前段、第三百十條之二、第四百五十四條，毒品危害
    防制條例第十條第一項、第二項、第十八條第一項前段，刑
    法第十一條前段、第五十一條第五款，判決如主文。
本案經檢察官莊玲如到庭執行職務。
中    華    民    國   100    年    9     月    20    日
                  刑事第十四庭  法  官  孫淑玉
以上正本證明與原本無異。
如不服本判決應於收受本判決後10日內向本院提出上訴書狀，並
應敘述具體理由。如未敘述上訴理由者，應於上訴期間屆滿後20
日內向本院補提理由書狀（均須按他造當事人之人數附繕本）「
切勿逕送上級法院」。
                                書記官  方秀貞
中    華    民    國   100    年    9     月    20    日
附錄本案論罪科刑法條：
毒品危害防制條例第10條
施用第一級毒品者，處 6 月以上 5 年以下有期徒刑。
施用第二級毒品者，處 3 年以下有期徒刑。